臺灣臺中地方法院刑事判決　　　　　　　　　　　　九十一年度易字第二三八一號
　　公　訴　人　臺灣臺中地方法院檢察署檢察官
　　被　　　告　丙○○
右列被告因違反保護令案件，經檢察官提起公訴（九十一年度偵字第一六二九四號）
，本院判決如左：
    主  文
丙○○違反法院依家庭暴力防治法第十三條所為禁止直接騷擾行為之裁定，處拘役伍
拾日，如易科罰金，以參佰元折算壹日。緩刑貳年，緩刑期間內付保護管束。
    事  實
一、丙○○與甲○○原係夫妻關係，於民國九十一年六月四日離婚，二人間具有家庭
    暴力防治法第三條第一款所定之家庭成員關係。丙○○前因對甲○○實施不法侵
    害，經本院於九十一年六月二十日，依家庭暴力防治法第十三條規定，核發九十
    一年度家護字第四八五號民事通常保護令，令丙○○不得對甲○○實施身體或精
    神上不法侵害之行為、不得直接或間接對於甲○○為騷擾行為、應最少遠離甲○
    ○位於臺中縣龍井鄉○○村○○路四二巷十號之娘家住所一百公尺，該保護令有
    效期間為一年，丙○○並已收受該保護令。詎丙○○明知不得為上揭禁止行為，
    竟於九十一年八月十六日下午五時十分許，藉故送雞精及佛書給子女，至甲○○
    位於臺中縣龍井鄉○○村○○路一之一二二號六樓之一居住處（距離上開甲○○
    娘家約二百公尺），因甲○○拒不開門，丙○○遂大聲叫囂，並與甲○○發生口
    角爭吵直接騷擾甲○○，因而違反本院所為禁止其對甲○○直接騷擾之裁定。
二、案經臺中縣警察局烏日分局報請臺灣臺中地方法院檢察署檢察官偵查起訴。
    理  由
一、訊據被告丙○○固坦承前因對被害人甲○○實施不法侵害，經本院依家庭暴力防
    治法之規定核發九十一年度家護字第四八五號民事通常保護令，並已知悉保護令
    內容，及於右揭時、地，前往探訪被害人等情事，惟矢口否認有何違反保護令之
    犯行，辯稱：當日是要送東西給她，並沒有大吼大叫，伊確實有比較激動一點，
    但情緒上並沒有失控，因為當時有一位伊不認識的朋友在裡面喝酒，伊請他們開
    門結果他們不開門，因為怕出事情，所以比較大聲，並沒有騷擾她云云。經查：
    右揭犯罪事實，已據被害人甲○○於警詢及本院審理時指訴甚詳，雖被害人於警
    詢時主觀陳稱被告並無騷擾行為云云，惟同時並稱：「˙˙˙叫我開門，當時他
    （按指被告）叫很大聲，我很害怕所以我不願意開門˙˙˙被告時常至我住處找
    我，讓我（感受）精神壓力很大，很煩，也會害怕˙˙˙」等語，依被害人之供
    述內容，被告之言行顯然已逾正常溝通範疇，而對於被害人之心理感官形成一定
    程度之壓力，造成被害人精神上不安，在客觀上應屬直接騷擾行為，被害人在警
    詢時述及被告並無騷擾行為云云，應有誤會；另證人即案發當日至現場處理之警
    員乙○○於本院審理時結稱：「˙˙˙五點多到場時，被告在一樓，我問他來這
    裡做什麼，他說要拿佛經、雞精給告訴人，我不理他，自己到樓上瞭解情況，被
    告就跟著上來˙˙˙一到樓上被告就開始大聲叫要她（按指被害人）開門，也罵
    一句『笨女人』（台語），我就請告訴人開門進入瞭解情況，被告也一起進來，
    被告就說告訴人怎麼可以跟一個男人喝酒，被告就跟該男子互毆，我在場一直叫
    他們不要打，後來被告有去拿菜刀，我有要被告放下菜刀，之後我就把他們帶回
    警察局，甲○○當時有拿出保護令˙˙˙」等語，證人雖係被害人報警後始至現
    場，惟依其到場後所見聞之情境，可知前開被害人之供述應符事實。因此可見被
    告辯稱並無大聲叫囂，及與被害人發生爭吵等行為云云，顯係事後卸責之詞，不
    足採信。此外，復有本院九十一年度家護字第四八五號民事通常保護令裁定影本
    在卷可稽，本件事證明確，被告犯行洵堪認定。
二、核被告所為，係犯家庭暴力防治法第五十條第二款之違反保護令罪。查被告主事
    家計，不思努力溫馨經營，反而對妻施以有形及無形暴力，經法院依家庭暴力防
    治法核發民事通常保護令後，猶不知惕勵自省改善家庭關係，僅為細故即甘犯法
    律動輒施暴，挑戰保護令所宣示之保護意旨，對家庭各個成員傷害非輕，其嚴重
    後果甚至可能動搖社會和諧安寧的基石，是本院審酌上開事由及被告犯後否認犯
    行及其犯罪動機、目的、手段、所生危害等一切情狀，量處如主文所示之刑，並
    諭知易科罰金之折算標準，以資懲儆。末查被告前未曾受有期徒刑以上刑之宣告
    ，有臺灣臺中地方法院檢察署刑案資料查註紀錄表及臺灣高等法院被告全國前案
    紀錄表各一份附卷可憑，而被告於犯後已得被害人之諒解，為被害人到庭供述在
    卷，其經此教訓，當知警惕而無再犯之虞，本院綜核各情，所宣告之刑，認以暫
    不執行為適當，併予宣告緩刑，以啟自新。又違反家庭保護令罪而受緩刑之宣告
    者，依家庭暴力防治法第三十條第一項之規定，在緩刑期內應付保護管束，爰併
    為緩刑期內付保護管束之諭知。
據上論斷，應依刑事訴訟法第二百九十九條第一項前段，家庭暴力防治法第五十條第
二款、第三十條第一項，刑法第十一條前段、第四十一條第一項前段、第七十四條第
一款，罰金罰鍰提高標準條例第二條，判決如主文。
中    華    民    國      九十一      年       十      月     十六    日
                                臺灣臺中地方法院刑事第三庭
                                      法  官  劉 錫 賢
右正本證明與原本無異。
如不服本判決，應於判決送達後十日內向本院提出上訴狀，上訴於臺灣高等法院臺中
分院( 須附繕本 )。
                                      書記官
中    華    民    國      九十一      年       十      月     十八    日
附錄本判決論罪科刑之法條：
家庭暴力防治法第五十條
違反法院依第十三條、第十五條所為之下列裁定者，為本法所稱之違反保護令罪，處
三年以下有期徒刑、拘役或科或併科新臺幣十萬元以下罰金︰
  一、禁止實施家庭暴力行為。
  二、禁止直接或間接騷擾、接觸、通話或其他連絡行為。
  三、命遷出住居所。
  四、遠離住居所、工作場所、學校或其他特定場所。
  五、命完成加害人處遇計畫：戒癮治療、精神治療、心理輔導或其他治療、輔導。
